【裁判字號】    90,訴,269
【裁判日期】    901023
【裁判案由】    偽造貨幣
【裁判全文】
臺灣桃園地方法院刑事判決                            九十年度訴字第二六九號
    公  訴  人  臺灣桃園地方法院檢察署檢察官
    被      告  丙○○
    指定辯護人  本院公設辯護人  甲○○
右列被告因偽造貨幣案件，經檢察官提起公訴（九十年度偵字第二八二四號），本院
判決如左：
    主  文
丙○○意圖供行使之用，而收集偽造通用紙幣，處有期徒刑參年壹月，扣案之偽造新
臺幣壹仟元通用紙幣貳紙均沒收。
    事  實
一、丙○○明知由年籍不詳之男子「阿凱」所持有之面額新台幣（下同）一千元通用
    紙幣二紙，均屬偽造者，竟仍基於供行使用之意圖，於民國（下同）九十年二月
    五日晚上九時許，在桃園縣桃園市○○路上「１：３０」之遊藝場內，自「阿凱
    」處收受取得上開二紙偽造千元通用紙幣，並將之藏置其所有皮夾內，而收集之
    。嗣於翌（六）日晚上九時三十分許，在桃園縣桃園市○○街二七號五樓內為警
    當場查悉上情，並扣得上開偽造千元通用紙幣二紙。
二、案經桃園縣警察局報請臺灣桃園地方法院檢察署檢察官偵查起訴。
    理  由
一、訊據被告丙○○固坦承於右揭時地遭警查獲持有上開偽造千元券二紙乙情，惟矢
    口否認右揭犯行，辯稱：上開偽造千元券二紙係伊與其姊乙○○一同經營路邊攤
    生意時，由不詳客人所交付購物者，並非伊自「阿凱」處所收受取得者，且伊並
    無供行使之用而收集上開二紙偽造千元券云云。經查：被告右揭犯行，業據其本
    人迭次於警訊及偵查中供稱「那二張偽造千元鈔是我在九十年二月五日晚間二十
    一時許，在桃園市○○路『１：３０』遊樂場內遇到『阿凱』他拿給我看，我一
    時好奇就留下來，並沒有使用（見偵查卷第八頁）」、「是一個住鶯歌的朋友叫
    『阿凱』，我好奇放我皮包內（見偵查卷第二十九頁）」等語明確，復有扣案之
    上開二紙偽造千元券，在卷可稽，足堪認定。又被告若果係因為好奇而單純收受
    上開二紙偽造千元券，則被告於收受上開二紙偽造千元券後，逕可於閱閉後將之
    交還「阿凱」本人、丟棄或置放家裡等處理，惟被告竟將上開二紙千元券置放於
    其所有供隨時付款用，而攜帶在身之皮夾內，並遭警於右揭時地當場查獲，則被
    告於收受取得上開二紙偽造千元券時，顯有意圖供日後行使之用，而加以收集之
    行為，至為灼然。被告所辯，顯係事後卸責之詞，不足採信。至於被告另辯上開
    二紙偽造千元券係伊與其姊乙○○二人經營路邊攤生意所收受取得云云，亦核與
    證人即被告之姊乙○○到院時證稱「我從八十六年到八十八年底在桃園大興西路
    及大業路口賣過炸雞，我跟我弟弟黃登隆一起賣，被告沒有跟我一起賣，但偶而
    會去找我（見本院卷九十年十月九日筆錄）」、「我賣這些炸雞沒有收到偽鈔，
    九十年二月五日我已經沒有再賣炸雞了（見本院卷九十年十月九日筆錄）」等語
    不符，則被告此部分所辯，顯亦係事後卸責之詞，亦不足為有利被告認定之依據
    ，至為顯然。被告犯行已臻明確，應予依法論科。
二、核被告所為，係犯刑法第一百九十六條第一項之意圖供行使之用而收集偽造通用
    紙幣罪。爰審酌被告明知「阿凱」所持有上開二紙千元通用紙幣均屬偽造者，竟
    仍基於供日後行使用之意圖而收集之，並將之藏置隨身皮夾內，不僅妨害國幣秩
    序，亦嚴重破壞社會經濟及被告犯罪後之態度等一切情狀，量處如主文所示之刑
    ，以資儆懲。至於扣案之上開千元通用紙幣二紙，均係偽造者，業據本院認定如
    上，應依刑法第二百條之規定，均宣告沒收之。
據上論斷，應依刑事訴訟法第二百九十九條第一項前段，刑法第一百九十六條第一項
、第二百條，罰金罰鍰提高標準條例第一條前段，判決如主文。
本案經檢察官林秀菊到庭執行職務。
中      華      民      國      九十      年     十     月   二十三   日
                          臺灣桃園地方法院刑事第四庭
                              法  官  林 晏 鵬
右正本證明與原本無異。
如不服本判決，應於判決送達後十日內向本院提出上訴狀( 應附繕本 )，上訴於
臺灣高等法院。
                              書記官  張 雅 慧
中        華        民        國   九十   年   十一   月    二    日
附錄法條：刑法第一百九十六條
刑法第一百九十六條
行使偽造、變造之通用貨幣、紙幣、銀行券或意圖供行使之用而收集或交付於人者，
處三年以上十年以下有期徒刑，得併科五千元以下罰金。
收受後方知為偽造、變造之通用貨幣、紙幣、銀行券，而仍行使或意圖供行使之用而
交付於人者，處五百元以下罰金。
第一項之未遂犯罰之。


司法院資訊處製作；財團法人民間司法改革基金會備份。
